【裁判字號】    91,交易,635
【裁判日期】    920820
【裁判案由】    過失傷害
【裁判全文】
臺灣板橋地方法院刑事判決                        九十一年度交易字第六三五號
    公  訴  人  臺灣板橋地方法院檢察署檢察官
    被      告  乙○○
右列被告因過失傷害案件，經檢察官提起公訴（九十一年度偵字第一八八０二號），
本院判決如左：
    主  文
乙○○因過失傷害人，處拘役拾日，如易科罰金，以佰元折算壹日。
    事  實
一、乙○○於民國（下同）九十一年七月三日上午，騎乘車牌號碼為ＵＥＰ—６６６
    號輕型機車，沿台北縣板橋市○○街一五０巷往民治街五十二巷三十弄方向直行
    ，於當日上午七時許，行經接近與台北縣板橋市○○街四十二巷巷口處（即門牌
    號碼為同市○○街四十二巷二十六號前），理應注意車輛行駛時，駕駛人應注意
    車前狀況，並隨時採取必要之安全措施，而依當時雖係雨天但有日間自然光線且
    道路鋪有柏油並無缺陷等情形，依乙○○之智識能力，又無不能注意之情事，竟
    疏未注意，貿然行駛於該路段幾近中心線上，適有無重型機車駕駛執照之甲○○
    騎乘車牌號碼為ＭＴＭ—２８６號重型機車，甫自台北縣板橋市○○街四十二巷
    右轉至仁化街一五０巷行使，乙○○見狀已閃避不及，其騎乘之輕型機車之左前
    側車頭與甲○○騎乘之重型機車車頭發生對撞，雙方均人車失控倒地，甲○○因
    而受有右踝骨折併踝關節脫位之傷害，乙○○則受有手腳輕微擦傷之傷害（此部
    分未據告訴）。
二、案經甲○○訴由台北縣政府警察局海山分局報請台灣板橋地方法院檢察署檢察官
    偵查起訴。
    理  由
一、訊據被告乙○○固不否認於右揭時、地與告訴人即被害人甲○○騎乘之重型機車
    發生車禍之事實，惟矢口否認有何過失之犯行，辯稱：「當時我直行，走在自己
    車道內，因為我家就住在附近無須轉彎，我無法看到對方，因為我左方有部車擋
    住，告訴人無照駕駛」云云。經查，右揭犯罪事實，業據告訴人甲○○指訴綦詳
    ，又依卷附道路交通事故調查報告表一份、照片十幀及車損照片一幀所示，被告
    與告訴人之機車於肇事後，均橫停在車道中央之分向線上，且二車係車頭對撞，
    顯見被告行經肇事之巷弄狹路路段，應係偏左幾近中央分向線上行駛，又未減速
    慢行作隨時停車之準備，以致告訴人於右轉至肇事地點時，未能即時採取必要之
    安全措施，以致二車發生碰撞，告訴人因此人車失控倒地。而告訴人受有右踝骨
    折併踝關節脫位之傷害，有台北縣立板橋醫院診斷證明書一紙在卷可憑。按駕駛
    人應注意車前狀況，並隨時採取必要之安全措施，道路交通安全規則第九十四條
    第三項定有明文。被告駕駛車輛時自應注意遵守前開規定，且依前揭道路交通事
    故調查報告表所示，本件肇事時雖係雨天，但有日間自然光線，且道路鋪有柏油
    並無缺陷等情形，並無不能注意之情形，竟疏未注意，以致肇事，被告應負過失
    罪責甚明。又本件經送請台灣省台北縣區車輛行車事故鑑定委員會鑑定及台灣省
    車輛行車事故覆議鑑定委員會覆議結果，亦認被告雨天行經巷弄之狹路路段未減
    速慢行作隨時停車之準備，同為肇事原因，此有前揭鑑定委員會九十二年三月十
    四日北鑑字第九一一九四四號函及覆議鑑定委員會九十二年六月十三日府覆議字
    第九二一０四七０號意見書各一份在卷可參。而告訴人受有右踝骨折併踝關節脫
    位之傷害，已如前述，則被告之過失犯行與告訴人受傷間，顯有相當之因果關係
    。被告雖辯稱告訴人有無照駕駛之與有過失之行為，但既由被告之前揭過失行為
    併合而為本件危害發生之原因，仍不能因告訴人之過失，而解免被告之罪責。綜
    上所述，本件事證明確，被告犯行堪以認定，應予依法論科。
二、核被告乙○○所為，係犯刑法第二百八十四條第一項前段之過失傷害罪。爰審酌
    被告乙○○之智識能力、過失程度、被害人所受之傷勢及犯罪後否認犯行等一切
    情狀，量處如主文所示之刑，並諭知易科罰金之折算標準，以示懲儆。
據上論斷，應依刑事訴訟法第二百九十九條第一項前段、刑法第二百八十四條第一項
前段、第四十二條第二項、罰金罰鍰提高標準條例第一條前段、第二條，判決如主文
。
本案經檢察官壽勤偉到庭執行職務。
中      華      民      國      九十二    年    八      月      二十    日
                                      臺灣板橋地方法院交通法庭
                                          法  官  陳  靜  茹
右正本證明與原本無異。
如不服本判決，應於判決送達後十日內，向本院提出上訴狀。
                                          書記官  廖  美  紅
中      華      民      國      九十二    年    八      月     二十六   日
附錄本案論罪科刑法條全文
刑法第二百八十四條
因過失傷害人者，處六月以下有期徒刑、拘役或五百元以下罰金；致重傷者，處一年
以下有期徒刑、拘役或五百元下罰金。
從事業務之人，因業務上之過失傷害人者，處一年以下有期徒刑、拘役或一千元以下
罰金；致重傷者，處三年以下有期徒刑、拘役或二千元以下罰金。


司法院資訊處製作；財團法人民間司法改革基金會備份。
